【裁判字號】    97,抗,1253
【裁判日期】    971029
【裁判案由】    聲請撤銷緩刑
【裁判全文】
臺灣高等法院臺中分院刑事裁定          97年度抗字第1253號
抗  告  人  臺灣臺中地方法院檢察署檢察官
受  刑  人  甲○○
上列抗告人因聲請撤銷緩刑案件，不服臺灣臺中地方法院中華民
國97年9月10日裁定（97年度撤緩字第158號）提起抗告，本院裁
定如下：
    主  文
原裁定撤銷，發回臺灣臺中地方法院
    理  由
一、抗告意旨略以：受刑人甲○○確有刑法第 75條之1第1項第1
    款之情形，抗告人依此聲請原審法院為撤銷緩刑之宣告，原
    審法院卻誤抗告人係以刑法第 75條第1項規定提起聲請，而
    駁回抗告人之聲請，其認事用法顯有違誤，請求撤銷原裁定
    ，另為適當之裁定。
二、檢察官聲請意旨略以：受刑人甲○○因竊盜案件，前經臺灣
    臺中地方法院於民國97年1月15日以沙簡字第730號判處拘役
    15日，如易科罰金，以新台幣1000元折算1日，緩刑2年，於
    97年2月4日確定。惟受刑人於緩刑期滿前（應為緩刑前之誤
    ）即96年8月1日、96年8月5日及96年8月6日更犯竊盜罪，經
    臺灣臺中地方法院於97年7月14日，以沙簡字第288號分別判
    處拘役30日、30日及20日，如易科罰金，均以新台幣1000元
    折算1日。定應執行拘役55日，如易科罰金，以新台幣 1000
    元折算1日，於97年8月4日確定。因而依據刑法第75條第1項
    第1款聲請將上述緩刑之宣告，予以撤銷。
三、原裁定略以：受刑人張慶隆（應為甲○○之誤）上述兩案判
    決正本，均屬於得易科罰金之拘役，顯然與刑法第 75條第1
    項第 1款之規定：「緩刑期內因故意犯他罪，而在緩刑期內
    受不得易科罰金之有期徒刑以上刑之宣告確定者。」之撤銷
    緩刑規定要件不符，是本件聲請，於法不合，應予駁回。
四、觀諸原審卷附之臺灣臺中地方法院檢察署96年（應為97年之
    誤）執聲字第2847號撤銷緩刑聲請書，該聲請書固係引用刑
    法第75條第1項第1款聲請撤銷緩刑無誤，惟按對於檢察官聲
    請撤銷緩刑案件，除應審查聲請書外，仍應就該聲請卷內所
    附之資料綜合判斷，本件聲請書係依臺灣臺中地方法院檢察
    署97年執聲字第2847號執行卷所做成，經查卷內所附該署執
    行科所簽之公文影本，由主旨及說明一內容可知該署執行科
    書記官簽呈係表示是否依刑法第 75條之1第1項第1款之規定
    撤銷受刑人之緩刑宣告，而檢察官於批示意見時表示「受刑
    人有反覆實施竊盜之虞，緩刑顯不足以矯正，擬撤緩」（參
    臺灣臺中地方法院檢察署97年執聲字第 2847號執行卷第2頁
    ），依上開簽呈之主旨、說明及檢察官批示意見，似足認檢
    察官欲依刑法第 75條之1第1項第1款之規定聲請撤銷緩刑。
    因此原審法院就檢察官聲請撤銷緩刑之條文依據，仍有加以
    研求及調查之必要，抗告意旨依此指摘原裁定不當，尚非無
    稽，應由本院將原裁定撤銷，發回原審法院調查後，另為適
    法之裁定。
據上論結，應依刑事訴訟法第413條前段，裁定如主文。
中    華    民    國    97    年    10    月    29    日
            刑事第八庭  審判長法  官  羅  得  村
                              法  官  劉  榮  服
                              法  官  張  靜  琪
上列正本證明與原本無異。
不得再抗告。
                              書記官  陳  俞  豪
中    華    民    國    97    年    10    月    29    日


司法院資訊處製作；財團法人民間司法改革基金會備份。
